Inventaris van de collectie C. van Alkemade en P. van der Schelling, c.1700-1751
Nationaal Archief, Den Haag
Collectie Van Alkemade en Van der Schelling
Alkemade, Van, en Van der Schelling
1700-1751
33021
0.90 meter; 19 inventarisnummers.
Normale geschreven en gedrukte teksten. De Nederlandstalige stukken van vóór ca. 1700 zijn geschreven in het gotische cursiefschrift, met name in de oud-Hollandse klerkencursief.
Nationaal Archief, Den Haag
Alkemade, Cornelis
Schelling, P. van der
Het archief bevat een collectie van een twintigtal, meest manuscripten over de (lokale) geschiedenis van Zuid-Holland ten tijde van de late Middeleeuwen verzameld, gekopiëerd en van aantekeningen voorzien door K. van Alkemade en P. van der Schelling in de 18e eeuw.
Archiefvorming
Geschiedenis van het archiefbeheer
De verwerving van het archief
Het archiefblok bevat archiefstukken onder verschillende rechtstitels verworven.
3.22
Aanwijzingen voor de gebruiker
Openbaarheidsbeperkingen
Volledig openbaar.
Materiële beperkingen
Aanvraaginstructie
Openbare archiefstukken kunnen online worden aangevraagd en gereserveerd. U kunt dit ook via de terminals in de studiezaal van het Nationaal Archief doen. Om te kunnen reserveren dient u de volgende stappen te volgen:
U maakt een profiel aan op www.gahetna.nl, en logt vervolgens in
Via de archiefinventaris (alleen de beschrijvingen met rode nummers) selecteert u het gewenste archiefstuk door op de knop 'Reserveren' te klikken
In het volgende scherm geeft u aan op welke dag u het archiefstuk wilt inzien
Indien u zich bevindt in de studiezaal en een tafelnummer heeft ontvangen kunt u dit nummer vermelden. Als u geen tafelnummer heeft kunt u tafelnummer 777 laten staan
Vervolgens bevestigt u uw reservering door deze te versturen.
Verwant materiaal
Beschikbaarheid van kopieën
Beschrijving van de series en archiefbestanddelen
- "Handvesten, privilegiën ende keuren der stad Leerdam, geschreven door K. va Alkemade en P. van der Schellingen", 1284-1591; benevens een legger van de morgentalen onder het land der Leede, 1569., 18e eeuw; 1; 1 deel
  Voorheen handschriften Nr. 743
- " Handvesten ende privilegiën, sampt de naamrolle en de regeerders der stad Schoonhoven, nevens een corte cronijke van des stads geschiedenissen bijeen en opgesteld door twee stadsgeheymschrijvers, vermeerderd door K. van Alkemade en P. van der Schelling" met een "Korte beschrijving der stad Schoonhoven door een opmerkend en naarstig burger dier stad, Regnerus de Graaf, plaatsnijder", 1386-1595., 18e eeuw; 2; 1 deel
  Voorheen handschriften Nr. 748
- "Handvesten, contracten, verbintenissen, sestentien, uitspraaken en andere voorname documenten en bewijzen behorende tot de heemraadschappen van Oud- en Nieuw- Riederwaardt en de ambagtsheerlijkheid Riederkerck uit de oude registers, originele chartres, en andere authentyke monumenten tezaamen gestelt en de kaarten en zegels getekend door K. van Alkemade en P. van der Schelling"., 3 en 4
  Voorheen handschriften Nr. 1344-1345
  - Geen beschrijving, 3
  - Geen beschrijving, 4
- Beschrijving van de abdij Leeuwerhorst, met afschriften van akten betreffende deze abdij uit de jaren 1262-1618, samengesteld door K.van Alkemade., 18e eeuw; 5-7; 3 delen
  Voorheen handschriften nr. 646-648
  - Geen beschrijving, 5
  - Geen beschrijving, 6
  - Geen beschrijving, 7
- "De opkomst der Godshuyzen en Liefdesgestigten voor de Armen in Holland en West-Vriesland, door K.van Alkemade, vermeerderd door P.van der Schelling"., z.d.; 8; 1 deeltje
  Voorheen handschriften nr. 491
- "Handvesten ende privilegiën der stede Gorichem en den lande van Arckel, geschreven na seeker register met de eygen hand van V.C. Swammerdam, openbaar notaris binnen Gorichem in den jare 1590 gehouden ... nevens oude keuren geschreven en vermeerderd door K.v.Alkemade en P. van der Schelling"., 18e eeuw; 9; 1 deel
  Voorheen handschriften nr. 1440
- "Handvesten, privilegiën ende keuren der stad Heukelom, geschreven door K. van Alkemade en P van der Schelling"., 18e eeuw; 10; 1 deel
  Bevat slechts afschrift van het privilege van Otto van Arkel van 1496.
  Voorheen handschriften 1403
- "Aanteykeningen tot de beschryvingen van het aaloude graafschap daarna heerleykheid van Stryen met deszelfs kaarten, afbeelding van 't kasteel, zegelen, handvesten, privilegiën, octroyen en bewyzen tot de bedykingen door Corn. van Alkemade en P. van der Schelling"., 18e eeuw; 11; 1 deel
  Voorheen handschriften nr. 1427
- Concept van de keur voor Heenvliet, 1536. Met afschriften en aantekeningen van K. van Alkemade en P. van der Schelling., 18e eeuw; 12; 1 deeltje
  Voorheen handschriften nr. 1399
- "Bechryvinge nevens de bylaagen en bewysen tot de stad en vrye heerlijkheid van Heenvliet en van Zwartewaal, nevens het geslagt der heeren van dese plaatsen, Heenvliet, Kruuningen, Schaagen, door K. van Alkemade en P. van der Schelling"., 18e eeuw; 13; 1 deel
  Voorheen handschriften nr. 1398
- "Domeynen van de graven en gravinnen van Holland ende Zeeland, aangenomen in de staaten en rekeningen van derzelver grafelyke Tresoriers-Generaal door K. van Alkemade en P.van der Schelling"., 18e eeuw; 14; 1 deel
  Voorheen handschriften nr. 87
- "Placcaten, ordonnantiën, resolutiën, reglementen, uitspraaken en accoorden etc. wegens de dijkregten van Holland, Zeeland en West-Vriesland. Vezameld, beschreeven en verklaard door K. van Alkemade en P. van der Schelling"., 18e eeuw; 15-17; 3 delen
  De stukken zijn in willekeurige volgorde geregistreerd. Elk deel is van een alfabetische index voorzien.
  Voorheen handschriften nr. 1305-1307
  - Geen beschrijving, 15
  - Geen beschrijving, 16
  - Geen beschrijving, 17
- Genealogie van de graven van Holland., 18; 1 deel
  Voorheen handschriften nr. 1553
- "Tol-lijst tot Gorichem en Schoonhoven., 18e eeuw; 19; 1 katern
  Voorheen handschriften nr. 1179